臺灣高雄地方法院刑事判決
111年度簡上字第244號
上  訴  人  
即  被  告  陳國偉

                    住○○市○○區○○○路000號0樓之0       （高雄○○○○○○○○）

上列上訴人即被告因竊盜等案件，不服本院高雄簡易庭111年度
簡字第1636號民國111年6月30日第一審刑事簡易判決（聲請簡易
判決處刑案號：111年度偵字第11259號），提起上訴，本院管轄
之第二審合議庭判決如下：
    主  文
上訴駁回。
    事實及理由
一、按「對於簡易判決有不服者，得上訴於管轄之第二審地方法
    院合議庭」、「第1項之上訴，準用刑事訴訟法第三編第一
    章及第二章除第361條外之規定」，刑事訴訟法第455條之1
    第1項、第3項分別定有明文。而刑事訴訟法第348條第3項規
    定：「上訴得明示僅就判決之刑、沒收或保安處分一部為之
    」。準此，科刑事項可單獨成為上訴之標的，且若僅就科刑
    事項上訴時，第二審法院即應以原審法院所認定之犯罪事實
    ，作為審認原審量刑妥適與否的判斷基礎。查本件上訴人於
    本院審理中陳明係針對原判決量刑部分上訴（見簡上字卷第
    89頁），依前述說明，本院應僅就原審判決關於量刑妥適與
    否進行審理，至於原審判決其他部分，則非在本院所得審查
    之範圍內。又本判決依司法院「刑事裁判書類簡化原則」製
    作，證據能力部分因當事人均不爭執，得不予說明，附此敘
    明。
二、本案據以審查量刑妥適與否之原審所認定之犯罪事實及所犯
    罪名均如原審簡易判決所示（如附件）。
三、被告上訴意旨略以：被告礙於徒刑於民國110年11月1日執行
    完畢，一時找不到工作，且家中貧寒、父親年邁，僅依靠補
    助津貼維持生活，不得已（方）鋌而走險；被告對被害人深
    感抱歉，對於自己行為深感悔意；被告於111年初找到工作
    ，收入才2萬多，懇請減少拘役天數，減輕被告負擔等語（
    詳如被告刑事聲明上訴狀所載）。
四、上訴之判斷
（一）被告雖以前揭情詞提起上訴請求撤銷原判決更為有利之判
      決，惟：按關於刑之量定，係實體法上賦予法院得為自由
      裁量之事項；又法官須依據法律獨立審判，不受任何干涉
      ，憲法第80條定有明文。為適應此憲法誡命，確保法官不
      受制度外且內之不當干涉，原審法院就同一犯罪事實與情
      節，於量刑時，若已斟酌刑法第57條各款所列情狀，且非
      顯然有裁量逾越或裁量濫用之違法情事，上訴審法院對原
      審法院依其職權行使所量定之刑，如別無其他加重或減輕
      之原因，原則上即應予尊重，不得遽指為違法（最高法院
      75年台上字第7033號、72年台上字第6696號、105年度台
      上字第1405號、85年度台上字第2446號、臺灣高等法院10
      6年度上易字第409號判決意旨綜參考）。而查本件原審業
      就包含被告經濟狀況在內等刑法第57條各款所列科刑時應
      審酌之情狀詳予斟酌，並於其判決理由中加以說明，此核
      其刑罰裁量職權之行使，又無逾越法定刑範圍或顯然失當
      、或予濫用權限之情形，依上說明，應難遽認其量刑有何
      不當。是被告此揭主張為無理由。
（二）檢察官於本院審理中另主張被告本件應構成累犯等語（見
      簡上字卷第90頁），此固非無見，惟：按法院於審酌被告
      是否適用累犯規定而加重其刑時，訴訟程序上應先由檢察
      官就前階段被告構成累犯之事實，以及後階段應加重其刑
      之事項，主張並具體指出證明方法後，法院才需進行調查
      與辯論程序，而作為是否加重其刑之裁判基礎。前階段構
      成累犯事實為檢察官之實質舉證責任，後階段加重量刑事
      項為檢察官之說明責任，均應由檢察官分別負主張及具體
      指出證明方法之責。倘檢察官未主張或具體指出證明方法
      時，可認檢察官並不認為被告構成累犯或有加重其刑予以
      延長矯正其惡性此一特別預防之必要，且為貫徹舉證責任
      之危險結果所當然，是法院不予調查，而未論以累犯或依
      累犯規定加重其刑，即難謂有應調查而不予調查之違法。
      所謂檢察官應就被告「構成累犯事實具體指出證明方法」
      ，係指檢察官應於法院調查證據時，提出足以證明被告構
      成累犯事實之前案徒刑執行完畢資料，例如前案確定判決
      、執行指揮書、執行函文、執行完畢（含入監執行或易科
      罰金或易服社會勞動執行完畢、數罪係接續執行或合併執
      行、有無被撤銷假釋情形）文件等相關執行資料，始足當
      之。至一般附隨在卷宗內之被告前案紀錄表，係司法機關
      相關人員依憑原始資料所輸入之前案紀錄，僅提供法官便
      於瞭解本案與他案是否構成同一性或單一性之關聯、被告
      有無在監在押情狀等情事之用，並非被告前案徒刑執行完
      畢之原始資料或其影本，是檢察官單純空泛提出被告前案
      紀錄表，尚難認已具體指出證明方法而謂盡其實質舉證責
      任。所謂檢察官應就被告「累犯加重其刑之事項具體指出
      證明方法」，係指檢察官應於科刑證據資料調查階段就被
      告之特別惡性及對刑罰反應力薄弱等各節，例如具體指出
      被告所犯前後數罪間，關於前案之性質（故意或過失）、
      前案徒刑之執行完畢情形（有無入監執行完畢、在監行狀
      及入監執行成效為何、是否易科罰金或易服社會勞動〔即
      易刑執行〕、易刑執行成效為何）、再犯之原因、兩罪間
      之差異（是否同一罪質、重罪或輕罪）、主觀犯意所顯現
      之惡性及其反社會性等各項情狀，俾法院綜合判斷個別被
      告有無因加重本刑致生所受刑罰超過其所應負擔罪責之情
      形，裁量是否加重其刑，以符合正當法律程序及罪刑相當
      原則之要求。檢察官若未主張或具體指出證明方法，法院
      因而未論以累犯或依累犯規定加重其刑，基於累犯資料本
      來即可以在刑法第57條第5款「犯罪行為人之品行」中予
      以負面評價，自仍得就被告可能構成累犯之前科、素行資
      料，列為刑法第57條第5款所定「犯罪行為人之品行」之
      審酌事項。於此情形，該可能構成累犯之前科、素行資料
      既已列為量刑審酌事由，對被告所應負擔之罪責予以充分
      評價，依重複評價禁止之精神，自無許檢察官事後循上訴
      程序，以該業經列為量刑審酌之事由應改論以累犯並加重
      其刑為由，指摘原判決未依累犯規定加重其刑違法或不當
      （最高法院110年度台上大字第5660號刑事裁定意旨參照
      ）。本件查原審既已於判決中論敘審酌包括被告如臺灣高
      等法院被告前案紀錄表所示之前有多次竊盜前科在內等一
      切情狀，而量定如原審簡易判決主文所示之刑，並諭知易
      科罰金之折算標準綦詳，依上重複評價禁止之法理，即難
      以該業經列為量刑審酌之事由應改論以累犯並加重其刑為
      由，指摘原判決未依累犯規定加重其刑違法或不當。是檢
      察官上旨主張亦應無理由。
（三）綜上，是原審判決之量刑並無不當之處，本件上訴應予駁
      回。
據上論斷，依刑事訴訟法第455條之1第1項、第3項、第368條、
第373條，判決如主文。
本案經檢察官盧葆清聲請簡易判決處刑，檢察官李文和、周容到
庭執行職務。
中　　華　　民　　國　　111 　年　　11　　月　　30　　日
                  刑事第十四庭    審判長法  官  吳書嫺 

                                        法  官  陳一誠

                                        法  官  林軒鋒
以上正本證明與原本無異。
不得上訴。
中　　華　　民　　國　　111 　年　　11　　月　　30　　日
　　　　　　　　　　　　　　　　　　　　書記官  李偲琦
附件：
臺灣高雄地方法院刑事簡易判決
                                     111年度簡字第1636號
聲  請  人  臺灣高雄地方檢察署檢察官
被　　　告　陳國偉　男　民國00年0月00日生
　　　　　　　　　　身分證統一編號：Z000000000號
　　　　　　　　　　住○○市○○區○○○路000號9樓之1（
                      高雄○○○○○○○○）
　　　　　　　　　　居高雄市○○區○○○路000號3樓之6
上列被告因竊盜案件，經檢察官聲請以簡易判決處刑（111 年度
偵字第11259 號），本院判決如下：
    主      文
陳國偉犯竊盜未遂罪，處拘役伍拾日，如易科罰金，以新臺幣壹
仟元折算壹日。
    事實及理由
一、陳國偉於民國110 年12月16日23時48分許，騎乘車牌號碼00
    0-000 號普通重型機車行經高雄市○○區○○○路000 巷0
　　號前時，見朱玉文之車牌號碼000-0000號（聲請簡易判決處
    刑書誤載為MBY-7225號，應予更正）普通重型機車停放在此
    ，竟意圖為自己不法之所有，基於竊盜以及毀損之犯意，以
    徒手方式硬將朱玉文之機車座墊扳開，導致該機車座墊鎖頭
    、卡榫損壞而不堪使用，且將手伸進機車置物箱搜尋財物，
    惟因未發現現金始作罷而未得手財物。
二、證據名稱：    　
  ㈠被告陳國偉於警詢及偵查中之自白。
  ㈡證人即告訴人朱玉文於警詢之證述。
  ㈢監視器錄影翻拍照片、現場蒐證照片、車輛詳細資料報表。
三、核被告所為，係犯刑法第320 條第3 項、第1 項之竊盜未遂
    罪及同法第354 條之毀損他人物品罪。被告係以一行為同時
    觸犯上開二罪名，為想像競合犯，應依刑法第55條規定，從
    法定刑較重之竊盜未遂罪處斷，聲請意旨認應分論數罪而予
    併罰，容有未妥，而為本院所不採。又被告已著手實行竊取
    財物之行為，惟因告訴人之機車置物箱內並無現金而未得逞
    ，為未遂犯，因犯罪情節較輕，爰依刑法第25條第2 項規定
    ，減輕其刑。至關於被告本件犯行應否論以累犯並加重其刑
    一節，因聲請意旨並未主張被告本件犯行應論以累犯，遑論
    就此部分具體指出證明方法，參照最高法院111 年4 月27日
    110 年度台上大字第5660號裁定意旨，本院自毋庸依職權調
    查並為相關之認定，併予指明。
四、本院審酌被告於客觀上並非無謀生能力之人，竟不思循正當
    途徑獲取所需，見告訴人之機車停放於路邊無人看管，即認
    有機可乘，率爾以徒手扳開機車座墊之方式企圖竊取下方置
    物箱內之財物，導致該機車座墊之鎖頭、卡榫因此受損，顯
    然欠缺尊重他人財產法益之觀念，並且危害社會治安，所幸
    該置物箱內無現金而未得逞，惟所為仍應受到相應之刑事非
    難，復審酌被告犯後坦承犯行，態度尚非不佳，惟事後並未
    向告訴人賠償，以填補告訴人因上開物品損壞而受之財產損
    害，以及其於警詢時自陳係高職肄業之教育程度、業工暨所
    述家庭經濟狀況，並考量被告前有多次竊盜前科，並且已執
    行完畢，有臺灣高等法院被告前案紀錄表可查，堪認其有不
    知反省、刑罰反應力薄弱之情事等一切具體情狀，爰量處如
    主文所示之刑，並諭知易科罰金之折算標準，以示懲儆。
五、依刑事訴訟法第449 條第1 項前段、第3 項、第454 條第1
　　項，刑法第320 條第3 項、第1 項、第354 條、第25條、第
    55條、第41條第1 項前段，刑法施行法第1 條之1 第1 項，
    逕以簡易判決處刑如主文。
六、如不服本判決，得自收受本判決書送達之日起20日內，向本
    院提起上訴狀（須附繕本及表明上訴理由），上訴於本院管
    轄之第二審合議庭。
本案經檢察官盧葆清聲請以簡易判決處刑
中　　華　　民　　國　　111 　年　　6 　　月　　30　　日
                        高雄簡易庭  法  官 陳芸珮